臺灣高等法院交通事件裁定　　　　　　　　　　　　九十三年度交抗字第三八０號
　　抗　告　人　甲○○
　　即受處分人
右抗告人因違反道路交通管理處罰條例案件，不服臺灣板橋地方法院，中華民國九十
三年三月三十一日所為裁定（九十三年度交聲字第一九０號），提起抗告，本院裁定
如左：
    主  文
抗告駁回。
    理  由
一、按汽車駕駛人，行經有燈光號誌管制之交岔路口闖紅燈者，處新臺幣（下同）一
    千八百元以上五千四百元以下罰鍰，道路交通管理處罰條例第五十三條定有明文
    。又汽車駕駛人有第五十三條情形者，記違規點數三點，同條例第六十三條第一
    項第三款亦定有明文。
二、原處分意旨略以：抗告人即受處分人甲○○於民國（下同）九十二年十一月十日
    上午十一時五十五分許，騎乘ＢＫＢ─七五八號重型機車，行經臺北市○○○路
    、民生東路口，違規未依號誌指示紅燈右轉，為警當場攔停舉發等情。
三、抗告意旨略以：事發當日，交通員警守候於臺北市○○○路力霸大樓接近中山北
    路二段七十七巷位置，以待告發由民生東路右轉林森北路南行之違規車輛，抗告
    人因將機車停放於力霸大樓（即中華銀行）之騎樓，欲由林森北路往南行駛，故
    由林森北路之紅磚道出發，卻被守候之交通警察誤為由民生東路紅燈右轉車輛予
    以告發；執勤員警於原審作證時證稱：「因本人即在該路口，所以紅燈右轉看得
    很清楚」云云，實有誇大不實之處；又該員警守候之地點距離路口約有五十公尺
    ，本不易判別是否由林森北路紅磚道離開或由民生東路右轉之車輛，加上若有車
    流干擾或稍有疏失，即會造成誤判，為此請求撤銷原裁定云云。
四、經查：
（一）本件抗告人甲○○於前揭時地，駕駛車牌號碼為ＢＫＢ─七五八號重型機車，
      行經有燈光號誌管制之臺北市○○○路與林森北路路口時闖紅燈之違規事實，
      業經證人即舉發警員顧軒庭於原審調查時到庭結證：「當時是在民生東路與林
      森北路口取締紅燈右轉的勤務，我是在林森北路往南方向的路口，異議人是直
      接從民生東路西向東行駛，到林森北路紅燈右轉過來，並不是如異議人所說是
      從人行道直接騎下來」、「（問：當時所站位置是否可直接看到民生東路要右
      轉之車輛？）是的，看得很清楚，當時我站在路口」等語屬實（見原審卷第二
      十三頁），此外，復有舉發違反道路交通管理事件通知單及違反道路交通管理
      事件裁決書各一紙在卷可憑。從而，抗告人行經有燈光號誌管制之交岔路口闖
      紅燈之違規行為，足堪認定。
（二）又按交通警員掣單舉發違反道路交通管理處罰條例所列之違規事實，本質上為
      行政處分，係公務員基於職務上權力，依法就特定之具體事件所為具有公法上
      效果之單方行政行為，基於公務員為公法上行為具有公信力之原則，該行政處
      分當可被推定為真正，其據以依法處分之事實認定亦為真正無誤，此與民事訴
      訴法第三百五十五條第一項規定：「文書，依其程式及意旨得認作公文書者，
      推定為真正」之情形相同，本此公信原則，立法者以道路交通管理處罰條例第
      九十二條第三項之授權，賦予行政機關訂定違反道路交通管理事件統一裁罰基
      準及處理細則，使執勤員警得當機處分，以達其維護交通秩序、安全之行政目
      的。再者，本件舉發警員顧軒庭僅係依法執行勤務，與抗告人素不相識，實無
      故意誣陷異議人之理？從而，本件抗告人既未就執勤員警之舉發有誤提出相關
      證據以供調查，本院亦查無任何證據足資證明執勤員警有何捏造事實違法取締
      之不法情事，則執勤員警本其維護交通秩序、安全職責所為之舉發，自應受到
      合法、正確之推定。抗告人空言否認前開違規行為，顯係卸責之詞，不足採信
      。
五、抗告人既於前開時地行經有燈光號誌管制之交岔路口闖紅燈，原處分機關援引上
    開規定裁處抗告人罰鍰一千八百元，並記違規點數三點，於法洵屬有據。原裁定
    認抗告人確有前開違規行為，而將抗告人之異議聲明駁回，其認事用法，核無違
    誤，抗告人仍執前詞，指摘原裁定不當，為無理由，應予駁回。
六、據上論結，應依道路交通管理處罰條例第八十九條，道路交通案件處理辦法第二
    十六條，刑事訴訟法第四百十二條，裁定如主文。
中　　　華　　　民　　　國　　九十三　　年　　　五　　　月　　二十七　　日
                              臺灣高等法院交通法庭
                                  審判長法  官  許  增  男
                                        法  官  周  煙  平
                                        法  官  謝  靜  恒
右正本證明與原本無異。
不得再抗告。
                                        書記官  魏  淑  娟
中　　　華　　　民　　　國　　九十三　　年　　　五　　　月　　三十一　　日
